臺灣基隆地方法院刑事裁定　　　　　　　100年度聲再字第2號
聲請人即
受判決人　　李金葉
　　　　　　許淑梅
上列聲請人即受判決人等因傷害案件，對於本院中華民國九十九
年十一月九日所為第二審確定判決（九十九年度簡上字第一七五
號），聲請再審，本院裁定如下：
    主  文
再審之聲請駁回。
    理  由
一、本件聲請意旨如附件刑事聲請再審狀所載。
二、按聲請再審，應以再審書狀敘述理由，附具原判決之繕本及
    證據，提出於管轄法院為之，刑事訴訟法第四百二十九條定
    有明文，此為法定程式，如有違背者，法院自應依同法第四
    百三十三條規定，以裁定駁回其再審之聲請。又刑事訴訟法
    再審編並無準用同法第三編有關上訴之規定，自難謂此種訴
    訟程式之欠缺，法院應先命為補正（最高法院七十一年台抗
    字第三三七號判例、八十一年度台抗字第一七號、八十八年
    度台抗字第四一六號裁定意旨可資參照）。再按有罪之判決
    確定後，因發現確實之新證據，足認受有罪判決之人應受無
    罪、免訴、免刑或輕於原判決所認罪名之判決者，為受判決
    人之利益，得聲請再審，刑事訴訟法第四百二十條第一項第
    六款固亦有明定；惟此所謂發見之新證據，係指該項證據，
    事實審法院於判決前因未經發見，不及調查斟酌，至其後始
    行發見者而言，若判決前已經當事人提出或聲請調查之證據
    ，經原法院捨棄不採者，即非該條款所謂發見之新證據，不
    得據為聲請再審之原因（最高法院二十八年抗字第八號判例
    可資參照）。
三、經查，本件聲請人即受判決人李金葉及許淑梅聲請再審，固
    提出刑事聲請再審狀附具原判決繕本，並以發現確實之新證
    據為聲請再審之理由。惟其聲請再審狀載述：「測謊員、法
    官有看見被告打李秀蘭嗎？測謊沒過能證明被告有打人嗎？
    測謊沒有證據能力。李阿隨、李秀蘭的證詞前後不一，證詞
    前後矛盾。不以採信。」「有證人許玉林可資證明，足認聲
    請人應受無罪之判決。」云云，其中「測謊員、法官有看見
    被告打李秀蘭嗎？測謊沒過能證明被告有打人嗎？測謊沒有
    證據能力。李阿隨、李秀蘭的證詞前後不一，證詞前後矛盾
    。不以採信。」部分，係就原確定判決詳予敘明具有證據能
    力之證據及憑以認定之事實併其理由論述而為爭執（原判決
    理由欄壹、貳之一之(一)(二)(三)）；至「有證人許玉林可資證明
    ，足認聲請人應受無罪之判決。」部分，則係就原確定判決
    詳予論述不予採信之證人許玉林於本院審判程序所為證詞再
    為主張（原判決理由欄貳之一之(四)），經核均與前揭最高法
    院判例所闡釋之刑事訴訟法第四百二十條第一項第六款所謂
    「發現確實之新證據」不符，復未提出任何符合上開規定之
    證據，即與刑事訴訟法第四百二十九條之規定不合。本件再
    審之聲請，違背法定程式，自難准許，應予駁回。
據上論斷，應依刑事訴訟法第四百三十三條，裁定如主文。
中    華    民    國   100    年    1     月    21    日
                  刑事第四庭審判長法  官  鄭景文
                                  法  官  黃永定
                                  法  官  陳賢德
以上正本證明與原本無異。
對於本件裁定如有不服，應於送達後五日內，向本院提出抗告書
狀，敘述抗告之理由，抗告於臺灣高等法院。
中    華    民    國   100    年    1     月    27    日
                                  書記官  王靜敏